【裁判字號】    97,訴,1784
【裁判日期】    971128
【裁判案由】    毒品危害防制條例
【裁判全文】
臺灣基隆地方法院刑事判決              97年度訴字第1784號
公  訴  人  臺灣基隆地方法院檢察署檢察官
被      告  甲○○
                    （現另案於臺灣基隆看守所羈押中）
上列被告因毒品危害防制條例案件，經檢察官提起公訴（97年度
毒偵緝字第135 號），於本院準備程序進行中，被告就被訴之事
實為有罪之陳述，本院合議庭乃裁定由受命法官依簡式審判程序
獨任進行審理，並判決如下：
    主  文
甲○○施用第一級毒品，累犯，處有期徒刑柒月；又施用第二級
毒品，累犯，處有期徒刑月。應執行有期徒刑捌月。
    犯罪事實
一、
  (一)甲○○前因搶奪案件，經本院於民國94 年8月29日以94年度
    訴字第615 號判決判處有期徒刑1年2月確定，嗣經本院於96
    年7月23日以96年度聲減字第54號裁定減刑為有期徒刑7月確
    定，96年7月16日執行完畢出監。
  (二)甲○○前曾因施用第一、二級毒品案件，經觀察、勒戒後，
    認有繼續施用毒品之傾向，經本院裁定令入戒治處所施以強
    制戒治，於95年10月12日期滿執行完畢，並經臺灣基隆地方
    法院檢察署檢察官於95年8月31 日，以95年度戒毒偵字第29
    號不起訴處分書為不起訴處分確定；又因施用第一、二級毒
    品案件，經本院分別以97年度訴緝字第25號判決判處應執有
    期徒刑9月（施用毒品時間為97年2月）、以97年度訴字第91
    4號判決判處應執行有期徒刑11月（施用毒品時間為97年3月
    、4 月），均尚未確定。詎甲○○仍不知戒斷毒癮，復基於
    施用第一級毒品海洛因及第二級毒品甲基安非他命之各別犯
    意，於97年6月30日下午7、8時許，在新竹市○○路附近公
    園公廁，先以注射針筒注射方式，非法施用第一級毒品海洛
    因1次，再以玻璃球吸食器燒烤方式，非法施用第二級毒品
    安非他命1次。嗣於同年7月1日上午5時40分許，在新竹市○
    區○○街5 巷自由停車場旁，因另案竊盜為查獲，經甲○○
    同意採驗其尿液結果呈甲基安非他命、嗎啡及可待因陽性反
    應，而悉上情。
二、案經新竹市警察局第二分局報告臺灣新竹地方法院檢察署呈
    請臺灣高等法院檢察署檢察長令轉臺灣基隆地方法院檢察署
    檢察官偵查起訴。
    理  由
一、程序事項：
    本件被告甲○○所犯者非為死刑、無期徒刑、最輕本刑為3
    年以上有期徒刑之罪或高等法院管轄第一審案件，其於準備
    程序進行中，先就被訴事實為有罪之陳述，經告知其簡式審
    判程序之旨，並聽取公訴人、被告之意見後，本院依刑事訴
    訟法第273條之1第1 項之規定，裁定由受命法官獨任進行簡
    式審判程序，合先敘明。
二、認定事實所依據之證據及理由：
    (一)被告自白：
      被告於本院審理中自白確有於上開時、地分別施用第一級
      毒品海洛因及第二級毒品甲基安非他命各1次之犯行事實
      ，其任意自白核與下列事證相符，應堪採為證據。
    (二)尿液檢驗結果：
      臺灣尖端先進生技醫藥股份有限公司濫用藥物檢驗報告乙
      紙（附於臺灣新竹地方法院檢察署97年度毒偵字第1743號
      偵查卷），足證經被告同意採集其尿液送驗結果呈甲基安
      非他命（951ng/ml）、嗎啡（9160ng/ml）、可待因（114
      0ng/ml）陽性反應。
    (三)臺灣高等法院被告全國前案紀錄表附卷可參，足認被告確
      有如事實所載之觀察勒戒、強制戒治及判決執行等事實。
    (四)上開補強證據已足資擔保被告於本院審理時所為之上開任
      意性自白具有相當程度之真實性，而得使本院確信被告前
      述自白之犯罪事實確屬真實，從而依刑事訴訟法第156 條
      第1 項「被告之自白，非出於強暴、脅迫、利誘、詐欺、
      疲勞訊問、違法羈押或其他不正之方法，且與事實相符者
      ，得為證據。」及第2 項「被告或共犯之自白，不得作為
      有罪判決之唯一證據，仍應調查其他必要之證據，以察其
      是否與事實相符。」規定，本院自得依被告前述自白及各
      該補強證據認定被告確有各別施用第一級毒品海洛因及第
      二級毒品甲基安非他命各1次之犯行。本件事證明確，被
      告之犯行堪以認定。
三、論罪及科刑之理由：
  (一)查海洛因及甲基安非他命係毒品危害防制條例所列管之第一
    級及第二級毒品，此為該條例第2條第2項第1款及第2款所明
    定。核被告所為，係分別犯毒品危害防制條例第10條第1 項
    之施用第一級毒品罪及同條例第10條第2 項之施用第二級毒
    品罪。被告各次持有第一級毒品海洛因及第二級毒品甲基安
    非他命以供其各次施用，其持有之低度行為，應為其施用之
    高度行為所吸收，均不另論罪。又被告先後施用第一級毒品
    海洛因及第二級毒品安非他命之行為，犯意各別且行為互殊
    ，應予分論併罰。
  (二)被告曾有如事實欄所載之犯罪科刑及刑之執行情形，此有臺
    灣高等法院被告前案紀錄表在卷可稽，其於有期徒刑執行完
    畢後，5 年以內，故意再犯本起最重本刑有期徒刑以上之罪
    ，為累犯，應依刑法第47條第1 項規定，就其所犯各罪分別
    加重其刑。
  (三)爰審酌立法院於86年10月30日三讀通過於87年5月20 日公布
    ，同年月22日生效之毒品危害防制條例，該條例對於施用毒
    品之被告改以治療、矯治為目的，非重在處罰，是被告違反
    本罪實係基於「病患性」行為，而對他人甚少損害，然被告
    前曾因施用毒品，經送觀察勒戒、強制戒治，有上開前案紀
    錄表為憑，素行非佳，經警查獲後仍未戒絕，再衡量被告其
    餘犯罪之動機、目的、犯罪時所受之刺激、犯罪之手段、犯
    人之生活狀況、品行、智識程度、犯罪所生之危險或損害、
    犯罪後之態度等一切情狀，分別判處主文所示之刑，並依刑
    法第51條第5款規定，定其應執行刑。
四、據上論斷，應依刑事訴訟法第273條之1第1項、第299條第1
    項前段，毒品危害防制條例第10條第1項、第2項、第23條第
    2項、刑法第11條前段、第47條第1項、第51條第5 款，判決
    如主文。
本案經檢察官乙○○到庭執行職務。
中    華    民    國    97    年    11    月    28    日
                  刑事第三庭法    官  林淑鳳
以上正本證明與原本無異。
如不服本判決應於收受送達後10日內向本院提出上訴書狀，並應
敘述具體理由；其未敘述上訴理由者，應於上訴期間屆滿後20日
內向本院補提理由書（均須按他造當事人之人數附繕本）「切勿
逕送上級法院」。
中    華    民    國    97    年    11    月    28    日
                            書 記 官  王靜敏
附錄論罪法條：
毒品危害防制條例第10條第1項
施用第一級毒品者，處 6 月以上 5 年以下有期徒刑。
施用第二級毒品者，處 3 年以下有期徒刑。


司法院資訊處製作；財團法人民間司法改革基金會備份。
